臺灣高等法院臺南分院刑事判決　　　　　 九十二年度上訴字第一三九四號　　 潛
　　　上　訴　人　臺灣雲林地方法院檢察署檢察官
　　　被　　　告　甲　○　○
右列上訴人因被告違反毒品危害防制條例案件，不服臺灣雲林地方法院九十二年度訴
字第三三五號中華民國九十二年十月三十日第一審判決（起訴案號：臺灣雲林地方法
院檢察署九十一年度毒偵字第一二四三號），提起上訴，及臺灣雲林地方法院檢察署
移
      主      文
原判決撤銷。
甲○○連續施用第一級毒品，累犯，處有期徒刑拾月。又連續施用第二級毒品，累犯
，處有期徒刑陸月；扣案含有甲基安非他命成份之吸食器壹組沒收銷燬之。應執行有
期徒刑壹年貳月；扣案含有甲基安非他命成份之吸食器壹組沒收銷燬之。
      事      實
一、甲○○曾於民國（下同）八十九年間，因轉讓第二級毒品案件，經臺灣雲林地方
    法院判處有期徒刑七月確定，於九十年九月十八日執行完畢。復因一犯施用毒品
    ，經強制戒治後交付保護管束期滿，由臺灣雲林地方法院檢察署檢察官於九十年
    九月三日，以九十年度戒毒偵字第一二○號，為不起訴處分確定。猶不知悔改，
    復基於施用海洛因之概括犯意，先後於九十二年三月十四日十時許回溯前七十二
    小時內某時及同年八月十六日某時，在雲林縣土庫鎮○○路一四二巷四號住處，
    以將海洛因摻於香菸內再點燃吸食方式，連續施用第一級毒品海洛因各一次。另
    基於施用安非他命之概括犯意，自九十一年十一月二十八日下午某時起至九十二
    年三月十四日十時許回溯前九十六小時內某時止，在上開住處，以將安非他命置
    於吸食器內再用火燒烤成煙方式，連續施用第二級毒品安非他命多次。嗣於九十
    一年十二月四日六時三十分許，為員警持搜索票至其前述住處搜索，扣得含有甲
    基安非他命成份之吸食器一組；又因違反毒品危害防制條例案件，經檢察官拘提
    到案，而於九十二年三月十四日十時許及同年八月二十日採尿，送檢驗結果，呈
    嗎啡及甲基安非他命陽性反應；又因涉嫌違反槍砲彈藥刀械管制條例案件，於九
    十二年八月二十日被解送臺灣雲林看守所執行羈押時採尿，送檢驗結果，呈嗎啡
    陽性反應，而查悉上情。
二、案經雲林縣警察局虎尾分局移送臺灣雲林地方法院檢察署檢察官及由檢察官令採
    取尿液檢驗後偵查起訴，嗣由臺灣雲林地方法院合議庭裁定進行簡式審判程序審
    理及移送併案。
      理      由
一、前揭施用海洛因及安非他命之事實，業據被告甲○○於警訊、原審偵審中供承不
    諱，被告於九十二年三月十四日十時許經採集尿液，送檢驗結果，呈嗎啡、甲基
    安非他命陽性反應，有長榮大學尿液檢驗確認報告可稽（見偵查卷第三十五頁）
    ，於九十二年八月二十日經採集尿液，送檢驗結果，呈嗎啡陽性反應，有詮昕科
    技股份有限公司在卷可憑（見併案偵查卷第七頁），並有吸食器一組扣案可稽，
    該扣案吸食器經送驗結果含甲基安非他命成份，有國防部憲兵司令部刑事鑑識中
    心九十二年四月二十三日（九二）宇鑑字第○五三七五號鑑驗通知書在卷可證（
    見偵查卷第三十九頁），被告自白與事實相符。又被告前因一犯施用毒品，經強
    制戒治後交付保護管束期滿，由臺灣雲林地方法院檢察署檢察官於九十年九月三
    日，以九十年度戒毒偵字第一二○號，為不起訴處分確定，有該不起訴處分一紙
    在卷可憑，本次二犯連續施用第一級毒品海洛因及連續施用第二級毒品安非他命
    ，事證明確，被告犯行堪以認定，應依法論罪科刑。
三、核被告所為，係犯毒品危害防制條例第十條第一項施用第一級毒品罪及同條第二
    項施用第二級毒品罪。非法持有毒品海洛因、安非他命進而施用，持有之低度行
    為均為施用之高度行為所吸收，不另論罪。被告先後二次施用第一級毒品海洛因
    及多次施用第二級毒品安非他命犯行，均時間緊接，所犯構成要件亦復相同，顯
    係基於概括之犯意反覆為之，應各依刑法第五十六條連續犯規定論以一施用第一
    級毒品罪及施用第二級毒品罪，並依法加重其刑。所犯上開施用第一級毒品罪及
    施用第二級毒品罪間，犯意各別，罪名互殊，應予分論併罰。被告曾於八十九年
    間因轉讓第二級毒品案件，經原審判處有期徒刑七月確定，於九十年九月十八日
    執行完畢，有臺灣高等法院被告全國前案紀錄表在卷可稽，於五年內再犯本件有
    期徒刑以上之罪，為累犯，應依刑法第四十七條規定遞加重其刑。檢察官移送併
    案審理部分，雖未據起訴書載及，惟該部分與起訴書已載及部分具有連續犯裁判
    上一罪關係，本院應併予審究。
四、原審因予論罪科刑，固非無見；惟查(一)原判決未明被告所犯施用第一級毒品罪
    及施用第二級毒品罪間，係數罪併罰關係，顯有未洽。(二)未及審酌臺灣雲林地方
    法院檢察署移送併案部分（九十二年度毒偵字第一○六六號），亦有不當。公訴
    人上訴意旨指摘原判決未及審酌移送併案審理部分犯行，為有理由，應由本院撤
    銷改判。爰審酌被告素行、施用毒品之次數、時間，所生之危害及犯罪後態度等
    一切情狀，分別量處施用第一級毒品罪有期徒刑十月，施用第二級毒品罪有期徒
    刑六月，並定應執行刑為有期徒刑一年二月。另扣案含有甲基安非他命成份吸食
    器一組，所黏附毒品與吸食器因無法析離，併依毒品危害防制條例第十八條第一
    項前段，宣告沒收銷燬之。
五、被告經本院合法傳喚，無正當理由不到庭，爰不待其陳述逕行判決。
六、據上論斷，應依刑事訴訟法第三百六十九條第一項前段、第三百六十四條、第二
    百九十九條第一項前段、第三百七十一條，毒品危害防制條例第十條第一項、第
    二項、第十八條第一項前段，刑法第十一條前段、第五十六條、第四十七條、第
    五十一條第五款，判決如主文。
本案經檢察官曾顯智到庭執行職務。
中  華  民  國      九十三      年        一        月        七        日
臺灣高等法院臺南分院刑事第一庭
                                    審判長法官  茆    臺    雲
                                          法官  田    平    安
                                          法官  蔡    長    林
右正本證明與原本無異。
施用第一級毒品罪，如不服本判決，應於判決送達後十日內向本院提出上訴狀，其未
敘述理由者並應於提出上訴狀後十日內向本院補提理由書（應附繕本)。
施用第二級毒品罪，不得上訴。
                                    法院書記官  李    培    薇
中  華  民  國      九十三      年        一        月       八         日
附錄本案論罪科刑法條全文：
毒品危害防制條例第十條：
  施用第一級毒品者，處六月以上五年以下有期徒刑。
  施用第二級毒品者，處三年以下有期徒刑。
